【裁判字號】    89,易,674
【裁判日期】    890919
【裁判案由】    竊盜
【裁判全文】
臺灣新竹地方法院刑事判決                          八十九年度易字第六七四號
    公  訴  人  臺灣新竹地方法院檢察署檢察官
    被      告  乙○○
右列被告因竊盜案件，經檢察官提起公訴（八十九年度偵字第二Ｏ八Ｏ號），本院判
決如左：
    主  文
乙○○竊盜，未遂，累犯，處有期徒刑伍月。
    事  實
一、乙○○有違反麻醉藥品管理條例及竊盜等前科，又曾於民國八十七年間再犯偽造
    文書案件，經臺灣臺中地方法院判處有期徒刑三月，如易科罰金，以三百元折算
    一日確定，並於八十七年十二月二十一日接續執行完畢。其仍不知悔改，復於八
    十九年四月八日凌晨三時五十分許，適與不知情之許智凱租車北上行經新竹縣芎
    林鄉○○路○段四Ｏ九號大眾檳榔攤前，見有邱驛涵所有（當時尚未過戶）之車
    號ＬＷ─Ｏ八八一號自小客車一部停放該處，竟意圖為自己不法之所有，向許智
    凱佯稱要到附近解溲後，隨即以地上拾起之不詳鐵條一支為工具，撬開上開自小
    客車車門鑰匙孔並進入車內，正著手竊盜尚未將自小客車駛離之際，因該自小客
    車之汽車防盜器發出巨響，為附近民眾發覺報警而未得手。
二、案經新竹縣警察局竹東分局報告臺灣新竹地方法院檢察署檢察官偵查起訴。
    理  由
一、訊據被告乙○○矢口否認有上開竊盜情事，辯稱：伊是見到該自小客車的車門未
    關妥，伊我摸車門時不小心碰到警報器被誤認是要偷車云云。惟查，上開事實業
    據被告於警訊時坦承在卷，核與被害人甲○○指述其離去時有將車門上鎖、自小
    客車的左前車門有被撬開的痕跡等情相符，並經證人即經民眾報警後到場處理之
    警員莊明港結證稱車號ＬＷ─Ｏ八八一號自小客車的左前車門確有被撬開的痕跡
    ，且民眾稱被告已進入車內，警報器正在響等語在卷可憑。按上開車號ＬＷ─Ｏ
    八八一號自小客車既然係經被告碰觸後警報器發生作用，是在被害人離開前必曾
    設定警報器開關，而欲設定警報器時，自小客車的車門必須關妥始能設定，是被
    告辯稱伊是見到車門未關妥才好心想幫忙關車門一時，顯係卸責之詞，不足採信
    。況經傳訊被告所聲請傳喚之證人許智凱，其證稱：我們租一部紅色的車子要到
    台北，路過新竹時停下來，我先去上廁所，再換被告去，我回車上就睡覺，過半
    個鐘頭醒來後被告還沒回來，我等了很久被告都沒回來，我就自己坐車回台中，
    這段時間發生什麼事我都不知道等語，是證人許智凱根本無從證明被告是否有偷
    車，反而證明被告自稱要上廁所後即未再返回。此外，復有業經被害人領回所出
    具之贓證物品認領保管收據一紙在卷可考，綜上所述，本件事證已臻明確，被告
    之竊盜犯行洵堪認定，應予依法論科。
二、核被告乙○○所為，係犯刑法第三百二十條第三項、第一項之竊盜未遂罪。被告
    已著手於竊盜行為之實施，未生得手之結果，為未遂犯，爰依刑法第二十六條前
    段之規定，按既遂犯之刑度減輕其刑。末查，被告乙○○有違反麻醉藥品管理條
    例及竊盜等前科，又曾於八十七年間再犯偽造文書案件，經臺灣臺中地方法院判
    處有期徒刑三月，如易科罰金，以三百元折算一日確定，並於八十七年十二月二
    十一日接續執行完畢，有臺灣新竹地方法院檢察署刑案資料查註紀錄表及臺灣高
    等法院被告全國前案紀錄表各一份在卷為憑，其於前案執行完畢後五年以內再犯
    本件有期徒刑以上之罪，為累犯，依刑法第四十七條規定加重其刑，並先加後減
    之。爰審酌被告已有多次前科，竟仍不知悔改而再犯本案，犯罪後復狡飾其詞，
    態度不佳等一切情狀，量處如主文所示之刑，以資懲儆。
三、至於供被告犯罪所用之不詳鐵條一支，因未扣案，且非被告所有，爰不予宣告沒
    收，併此敘明。
四、據上論斷，應依刑事訴訟法第二百九十九條第一項前段，刑法第三百二十條第三
    項、第一項、第二十六條前段、第四十七條，罰金罰鍰提高標準條例第一條前段
    ，判決如主文。
本案經檢察官羅雪梅到庭執行職務。
中      華      民      國    八十九    年      九      月     十九     日
                                  臺灣新竹地方法院刑事第一庭
                                      法  官  遲  中  慧
右正本證明與原本無異。
如不服本判決，應於判決送達後十日內向本院提出上訴狀( 應附繕本 )，上訴於
臺灣高等法院。
                                      書記官  龔  柏  萃
中      華      民      國    八十九    年      九      月     十九     日
附錄本案論罪科刑法條全文：第三百二十條第三項、第一項、
刑法第三百二十條
意圖為自己或第三人不法之所有，而竊取他人之動產者，為竊盜罪，處五年以下有期
徒刑、拘役或五百元以下罰金。
意圖為自己或第三人不法之利益，而竊佔他人之不動產者，依前項之規定處斷。
前二項之未遂犯罰之。


司法院資訊處製作；財團法人民間司法改革基金會備份。
